臺灣新北地方法院三重簡易庭小額民事判決
　　　　　　　　　　　　　　　　　 110年度重小字第2028號
原　　　告　泰安產物保險股份有限公司

法定代理人　李松季
訴訟代理人　呂宜哲
　　　　　
被　　　告　陳黃卿
訴訟代理人　梁志鴻
　
上列當事人間請求侵權行為損害賠償事件，於民國110年10月29
日言詞辯論終結，本院判決如下：
    主  文
被告應給付原告新臺幣壹萬貳仟貳佰捌拾柒元，及自民國一百一
十年九月七日起至清償日止，按年息百分之五計算之利息。
原告其餘之訴駁回。
訴訟費用新臺幣壹仟元由被告負擔新臺幣肆佰陸拾捌元，餘由原
告負擔。
本判決原告勝訴部分得假執行。
    理由要領
一、過失責任之認定：按「汽車行駛時，駕駛人應注意車前狀況
    及兩車並行之間隔，並隨時採取必要之安全措施，不得在道
    路上蛇行，或以其他危險方式駕車。」「汽車交會時，應依
    下列規定：....。五、會車相互之間隔不得少於半公尺。」
    道路交通安全規則第94條第3項、第100條第5款分別定有明
    文。又按「本條例用詞，定義如下：一、道路：指公路、街
    道、巷衖、廣場、騎樓、走廊或其他供公眾通行之地方。」
    道路交通管理處罰條例第3條第1款亦定有規定。查本件肇事
    地點即新北市○○區○○○路000號好市多停車場，雖屬私
    人停車場，但合於前開道路定義中之「其他供公眾通行之地
    方」，為保障在該停車場之人車安全，亦應認汽車駕駛人開
    車行駛於停車場之車道時，仍應遵守上開交通安全規則之規
    定。而本件事故發生時，原告承保之車牌號碼000-0000號自
    用小客車（下稱系爭車輛）車上安裝之行車紀錄器錄得事發
    經過，經本院於民國110年10月29日言詞辯論期日當庭勘驗
    ，結果認：「畫面出現銀色車子（指被告開的車輛）在路口
    要左轉過來，大概三秒鐘，即銀色車子走了三秒鐘，保車鏡
    頭顯示其本身有暫停的情況，但是接近路口才暫停，銀色車
    子從保車的左側行駛過來，兩車擦撞。」等情，此有本院該
    日言詞辯論筆錄在卷可稽，參諸被告提出之事故現場照片，
    可知被告車子於左轉前，已見系爭車輛在路口暫停，而其暫
    停情況已造成車身稍微傾斜，不足以供兩車有安全會車之間
    隔，被告仍執意左轉前進，終致因兩車會車間隔不足而擦撞
    ，足認被告之駕車行為已違反道路交通安全規則第94條第3
    項、第100條第5款等規定，而系爭車輛駕駛人董文碩則於被
    告駕車從其左側經過時，未注意將其車身挪正，致兩車擦撞
    ，亦違反前開規則第94條第3項規定，故被告與系爭車輛駕
    駛人董文碩就本件事故之發生應同負過失責任。
二、折舊額計算式：系爭車輛係於108年4月（推定於15日）出廠
    使用，有行車執照在卷可佐，至109年6月6日受損時，已使
    用1年1月餘，而本件修復費用新臺幣（下同）26,258元（含
    工資12,088元、材料費14,170元），有修車估價單及統一發
    票在卷可憑，惟材料費係以新品換舊品，更新零件之折舊價
    差顯非必要，自應扣除。本院依「營利事業所得稅結算申報
    查核准則」第95條第8項：「固定資產提列折舊採用定率遞
    減法者，以1年為計算單位，其使用期間未滿1年者，按實際
    使用之月數相當於全年之比例計算之，不滿1個月者，以月
    計。」之規定，另依行政院所頒「固定資產耐用年數表」及
    「固定資產折舊率表」之規定，非運輸業用客車、貨車之耐
    用年數為5年，依定率遞減法每年折舊千分之369，其最後一
    年之折舊額，加歷年折舊累積額，總和不得超過該資產成本
    原額之10分之9之計算結果，系爭車輛之折舊年數以1年2月
    ，則系爭車輛之修理材料費扣除折舊後之餘額為8,391元（
    計算書詳如附表所示，元以下四捨五入，下同）。至於工資
    部分，被告應全額賠償，合計被告應賠償原告之修復費用共
    20,479元（計算式：8,391元＋12,088元＝20,479元）。
三、末按損害之發生或擴大，被害人與有過失者，法院得減輕賠
    償金額或免除之，民法第217條第1項定有明文。本件被告與
    系爭車輛駕駛人董文碩就本件事故之發生應同負過失責任，
    已如前述，原告即應承擔董文碩之過失責任。本院綜合雙方
    過失情節及相關事證，認董文碩之過失程度為五分之二，被
    告之過失程度為五分之三，是被告應賠償原告之金額應減為
    12,287元（計算式：20,479元×3/5＝12,287元）。
四、從而，原告依侵權行為及保險法代位權之法律關係，請求被
    告給付12,287元，及自起訴狀繕本送達翌日即110年9月7日
    起至清償日止，按年息5%計算之法定遲延利息，為有理由，
    應予准許；逾此部分之請求，則無理由，應予駁回。
五、本件原告勝訴部分，係依小額程序所為被告敗訴之判決，爰
    依職權宣告假執行；另本件訴訟費用為1,000元，併依職權
    確定由被告負擔468元，餘由原告負擔。
中    華    民    國   110    年    11    月    12    日
                      法  官  趙義德
以上正本係照原本作成。
如不服本判決，應於送達後20日內，向本院提出上訴狀，並表明
上訴理由（上訴理由應表明一、原判決所違背之法令及具體內容
。二、依訴訟資料可認為原判決有違背法令之具體事實。）如於
本判決宣示後送達前提起上訴者，應於判決送達後20日內補提上
訴理由書（須附繕本），如未於上訴後20日內補提合法上訴理由
書，法院得逕以裁定駁回上訴。
中    華    民    國   110    年    11    月    12    日
                      書記官  張裕昌
　
  附  表
┌───────────────────────┐
│折舊時間           金額                       │
│第1年折舊值        14,170×0.369=5,229        │
│第1年折舊後價值    14,170-5,229=8,941         │
│第2年折舊值        8,941×0.369×(2/12)=550   │
│第2年折舊後價值    8,941-550=8,391            │
└───────────────────────┘